臺灣板橋地方法院刑事判決　　　　　　 100年度訴字第1083號
公　訴　人　臺灣板橋地方法院檢察署檢察官
被　　　告　邱冠榮
選任辯護人　法律扶助基金會陳智義律師
上列被告因違反毒品危害防制條例案件，經檢察官提起公訴（10
0 年度偵字第2053號），本院判決如下：
    主  文
邱冠榮犯如附表所示之罪，各處如附表所載之刑。應執行有期徒
刑肆年肆月。扣案之行動電話壹支（含行動電話門號0000000000
號SIM 卡壹張）沒收之。未扣案之販毒所得合計新臺幣陸仟肆佰
元均沒收之，如全部或一部不能沒收時，以其財產抵償之。
    事  實
一、邱冠榮前於民國97年間因施用毒品案件，經本院以97年度簡
    字第3290號判處有期徒刑6 月確定，乃入監服刑，於98年3
    月5 日執行徒刑完畢（於本案構成累犯）。詎猶不知悔改，
    其明知甲基安非他命為毒品危害防制條例所列之第二級毒品
    ，不得非法販賣或持有，竟意圖營利，分別基於販賣第二級
    時間、地點，以其所使用行動電話門號0000000000號與張正
    霖所使用行動電話門號0000000000號、白政要所使用行動電
    話門號0000000000號聯繫販賣毒品之金額及交易之時間、地
    點後，再於如附表所示時間、地點，交付如附表所示重量之
    第二級毒品甲基安非他命予張正霖、白政要，並向張正霖、
    白政要收取如附表所示購買各該毒品之對價。適經警依本院
    核發之通訊監察書對邱冠榮使用之上開行動電話門號實施通
    訊監察，而得悉上情，遂於100 年1 月3 日晚間10時35分許
    ，持本院核發之搜索票至邱冠榮位於新北巿新莊區○○路29
    9 巷35弄2 號住處執行搜索，當場查扣渠所有且供聯繫販賣
    毒品所用之行動電話1 支（含行動電話門號0000000000號SI
    M 卡1 張）。
二、案經臺灣板橋地方法院檢察署檢察官指揮新北巿政府警察局
    海山分局移請該署檢察官偵查起訴。
    理  由
一、證據能力方面
  (一)按被告以外之人於審判外之言詞或書面陳述，除法律有規定
    者外，不得作為證據；被告以外之人於偵查中向檢察官所為
    之陳述，除顯有不可信之情況者外，得為證據；被告以外之
    人於審判外之陳述，雖不符刑事訴訟法第159 條之1 至第15
    9 條之4 之規定，而經當事人於審判程序同意作為證據，法
    院審酌該言詞陳述或書面陳述作成時之情況，認為適當者，
    亦得為證據；當事人、代理人或辯護人於法院調查證據時，
    知有刑事訴訟法第159 條第1 項不得為證據之情形，而未於
    言詞辯論終結前聲明異議者，視為有前項之同意，刑事訴訟
    法第159 條第1 項、第159 條之1 第2 項、第159 條之5 分
    別定有明文。
  (二)證人張正霖、白政要於警詢時之證述，均屬被告以外之人於
    審判外之陳述，且經被告邱冠榮之辯護人就證據能力部分聲
    明異議（見辯護人於本院100 年6 月22日準備程序庭呈之準
    備狀第2 頁），復查無其他符合刑事訴訟法第159 條之1 至
    第159 條之5 所定例外得為證據之情形，是依同法第159 條
    第1 項之規定，證人張正霖、白政要於警詢時之證述，均不
    得作為證據。
  (三)又證人張正霖、白政要於偵查中均經檢察官告知偽證之處罰
    及具結之義務後，於供前具結後作證，復查無有何消極上顯
    有不可信之情況，且證人白政要業經本院傳喚到庭進行交互
    詰問，而證人張正霖亦經本院依被告及辯護人之聲請傳喚到
    庭，俾使被告對之有行使反對詰問權之機會，惟被告及辯護
    人均於本院審理時表示捨棄傳喚該名證人（見本院100 年11
    月29日審判筆錄第3 頁），是依刑事訴訟法第159 條之1 第
    2 項規定，證人張正霖、白政要於偵查中之證述，自皆得為
    證據。
  (四)再者，本案以下所引其他各項證據，均未據被告及辯護人於
    本案言詞辯論終結前對於證據能力部分聲明異議，則本院審
    酌各該證據核無違法取證或證明力顯然過低之情事，依該等
    陳述作成時之狀況，並無不適當之情形，自均得為證據。
二、經查：
  (一)上揭犯罪事實，業據被告於本院審理時供承不諱（見本院10
    0 年11月29日審判筆錄第3 、6 、7 頁），並經證人張正霖
    於偵查中及證人白政要於偵查中暨本院審理時證述明確（見
    臺灣板橋地方法院檢察署100 年度偵字第2053號偵查卷第93
    至95頁、第98頁、本院100 年8 月2 日審判筆錄第3 至21頁
    ），且有本院99年聲監字第1020號通訊監察書、99年聲監續
    字第1065號通訊監察書、被告所使用行動電話門號00000000
    00號之通訊監察譯文、本院99年聲搜字第3103號搜索票、新
    北巿政府警察局海山分局搜索扣押筆錄暨扣押物品目錄表各
    1 份附卷可稽（見同上偵查卷第23至37頁、第39至41頁），
    另有被告所有且供聯繫毒品交易所用之行動電話1 支（含行
    動電話門號0000000000號SIM 卡1 張）扣案可資佐證，足認
    被告自白確與事實相符，堪值採信。
  (二)至公訴意旨認被告於如附表編號4 所示時間、地點係販賣重
    量1 公克之第二級毒品甲基安非他命予白政要一節，無非係
    以證人白政要於偵查中之證述為據。而證人白政要於偵查中
    固證稱：伊於99年10月14日係要用1,000 元買1 公克安非他
    命云云（見同上偵查卷第93頁），然其於本院審理時即改稱
    ：伊於99年10月14日是要向被告買價值1,000 元之安非他命
    ，差不多是0.5 公克，但伊拿回去之後秤量結果只有0.3 公
    克，伊當場有付給被告500 元，尚欠500 元等語（見本院10
    0 年8 月2 日審判筆錄第7 至9 頁、第20至21頁），再參酌
    被告於如附表編號2 、5 所示時間即99年10月10日、同年月
    16日先後2 次販賣第二級毒品甲基安非他命予白政要之價格
    同為1,000 元，重量則均為0.6 公克，另於如附表編號3 所
    示時間即99年10年11日販賣第二級毒品甲基安非他命予白政
    要之重量為1 公克，價格則為2,000 元，業已詳述如前，則
    被告在相近時間內同樣販賣價值1,000 元之第二級毒品甲基
    安非他命予白政要，豈有可能於99年10月10日及同年月16日
    僅交付重量0.6 公克之第二級毒品甲基安非他命，於99年10
    月14日即交付重量高達1 公克之譜？甚且，被告於99年10月
    11日販賣重量1 公克之第二級毒品甲基安非他命予白政要時
    ，乃係索價2,000 元？顯與常情有悖，足見證人白政要於本
    院審理時證述其於99年10月14日係要以1,000 元向被告購買
    重量0.5 公克之第二級毒品甲基安非他命等情，較與事實相
    符，堪值採信。是公訴意旨認被告於如附表編號4 所示時間
    、地點販賣第二級毒品甲基安非他命予白政要之重量為1 公
    克一節，尚有誤會，併予敘明。
  (三)另證人白政要於如附表編號4 、5 所示時間以其使用之行動
    電話門號0000000000號與被告使用之行動電話門號00000000
    00號通話聯繫時，固均曾提及「欠500 」等語，此有通訊監
    察譯文1 份在卷可查（見同上偵查卷第29頁、第30頁反面）
    ，而證人白政要於偵查中及本院審理時亦均證稱：該2 次伊
    只有給被告500 元，另外500 元欠著等語（見同上偵查卷第
    93至94頁、本院100 年8 月2 日審判筆錄第8 、21頁），惟
    其於本院審理時即陳明：伊於20日領薪水時已經餘款給被告
    等語無訛（見本院100 年8 月2 日審判筆錄第8 、21頁），
    足見被告已向白政要收訖如附表編號4 、5 所示時間、地點
    販賣第二級毒品甲基安非他命之全部對價，亦併予敘明。
  (四)綜上所述，本案事證明確，被告犯行堪以認定，應予依法論
    罪科刑。
三、查被告於如附表所示時間、地點，先後8 次分別交付第二級
    毒品甲基安非他命予張正霖、白政要，並均向渠2 人收取購
    買各該毒品之對價，核其所為，皆係犯毒品危害防制條例第
    4 條第2 項之販賣第二級毒品罪。被告販賣第二級毒品甲基
    安非他命前，分別非法持有第二級毒品甲基安非他命之低度
    行為，應為其各該次販賣毒品之高度行為所吸收，均不另論
    罪。被告所犯如附表所示8 次販賣第二級毒品犯行，犯意各
    別，行為互殊，應予分論併罰。又被告前於97年間因施用毒
    品案件，經本院以97年度簡字第3290號判處有期徒刑6 月確
    定，乃入監服刑，於98年3 月5 日執行徒刑完畢，此有臺灣
    高等法院被告前案紀錄表1 件在卷足憑（附於本院卷），其
    於5 年內分別故意再犯如附表所示有期徒刑以上之罪，均構
    成累犯，皆應依刑法第47條第1 項規定加重其刑。被告所為
    如附表所示販賣第二級毒品犯行固值非難，惟其本身並未因
    上開販賣行為而獲得暴利，且其各該次販賣第二級毒品甲基
    安非他命之數量亦非甚鉅，與一般通常情形之販賣毒品係為
    求鉅額獲利或查獲之毒品多達數百、數千公克之情形有別，
    是其所為各次販賣毒品之犯罪情節尚屬輕微，與毒品危害防
    制條例第4 條第2 項販賣第二級毒品罪之法定刑相較，仍屬
    情輕法重，客觀上足以引起一般同情，顯有堪資憫恕之處，
    是本院認縱處以法定最低刑度猶嫌過重，爰依刑法第59條規
    定均予減輕其刑，並先加後減之。爰審酌被告販賣毒品予他
    人，不但戕害他人身心健康，亦危害社會秩序及善良風俗，
    兼衡其犯罪動機、目的、手段、販賣毒品之數量暨所獲利益
    以及犯罪後坦承犯行之態度等一切情狀，分別量處如附表所
    示之刑，並定其應執行之刑如主文所示，以資懲儆。
四、扣案之行動電話1 支（含行動電話門號0000000000號SIM 卡
    1 張），係供被告聯繫如附表所示毒品交易所用之物，業如
    前述，且屬被告所有，亦據其供陳在卷（見同上偵查卷第3
    頁反面），應依毒品危害防制條例第19條第1 項規定宣告沒
    收；至上開行動電話既經扣案，即得以直接沒收，自不生追
    徵其價額或以財產抵償之問題（最高法院98年度臺上字第55
    42號判決意旨參照），附此敘明。又被告販賣如附表所示第
    二級毒品甲基安非他命之所得合計6,400 元，雖均未扣案，
    惟仍應依毒品危害防制條例第19條第1 項規定沒收之，如全
    部或一部不能沒收時，以其財產抵償之。至扣案之分裝勺1
    支及行動電話1 支（含行動電話門號0000000000號SIM 卡1
    張），則為被告所否係供本案販賣毒品所用之物，亦查無其
    他積極證據足認上開物品係供或預備供被告犯罪所用之物，
    故均不予宣告沒收，附此敘明。
據上論斷，應依刑事訴訟法第299 條第1 項前段，毒品危害防制
條例第4 條第2 項、第19條第1 項，刑法第11條前段、第47條第
1 項、第59條、第55條第5 款，判決如主文。
本案經檢察官蔡景聖到庭執行職務。
中    華    民    國   100    年    12    月    13    日
                  刑事第二十一庭審判長法  官  張紹省
                                      法  官  林維斌
                                      法  官  王瑜玲
以上正本證明與原本無異
如不服本判決應於送達後10日內向本院提出上訴狀
                                      書記官  林君縈
中    華    民    國   100    年    12    月    13    日
附錄本案論罪科刑法條全文：
毒品危害防制條例第4條
製造、運輸、販賣第一級毒品者，處死刑或無期徒刑；處無期徒
刑者，得併科新臺幣2 千萬元以下罰金。
製造、運輸、販賣第二級毒品者，處無期徒刑或7 年以上有期徒
刑，得併科新臺幣1 千萬元以下罰金。
製造、運輸、販賣第三級毒品者，處5 年以上有期徒刑，得併科
新臺幣7 百萬元以下罰金。
製造、運輸、販賣第四級毒品者，處3 年以上10年以下有期徒刑
，得併科新臺幣3 百萬元以下罰金。
製造、運輸、販賣專供製造或施用毒品之器具者，處1 年以上7
年以下有期徒刑，得併科新臺幣1 百萬元以下罰金。
前五項之未遂犯罰之。
邱冠榮犯如附表所示之罪，各處如附表所載之刑。應執行有期徒
刑肆年肆月。扣案之行動電話壹支（含行動電話門號0000000000
號SIM 卡壹張）沒收之。未扣案之販毒所得合計新臺幣陸仟肆佰
元均沒收之，如全部或一部不能沒收時，以其財產抵償之。
附表：
┌──┬───┬────┬────┬────┬────┬────┬───────────┐
│編號│販 毒 │聯繫交易│交易毒品│交易毒品│販賣毒品│販賣毒品│罪   名   及   刑   度│
│    │對 象 │毒品時間│時    間│地    點│重    量│價    格│                      │
│    │      │        │        │        │        │(新臺幣)│                      │
├──┼───┼────┼────┼────┼────┼────┼───────────┤
│ 1  │張正霖│99年10月│99年10月│臺北縣新│0.1 至0.│500 元  │邱冠榮販賣第二級毒品，│
│    │      │9 日晚間│9 日晚間│莊市（現│2 公克  │        │累犯，處有期徒刑年拾│
│    │      │9 時55分│10時4 分│改制為新│        │        │月。扣案之行動電話壹支│
│    │      │36秒許（│許      │北巿新莊│        │        │（含行動電話門號098154│
│    │      │張正霖使│        │區）八德│        │        │6462號SIM 卡壹張）沒收│
│    │      │用門號09│        │街之「八│        │        │之。未扣案之販毒所得新│
│    │      │00000000│        │方藥師藥│        │        │臺幣伍佰元沒收之，如全│
│    │      │號）、同│        │局」所在│        │        │部或一部不能沒收時，以│
│    │      │日晚間10│        │巷內    │        │        │其財產抵償之。        │
│    │      │時4 分27│        │        │        │        │                      │
│    │      │秒許（張│        │        │        │        │                      │
│    │      │正霖使用│        │        │        │        │                      │
│    │      │號碼02-2│        │        │        │        │                      │
│    │      │0000000 │        │        │        │        │                      │
│    │      │號之公用│        │        │        │        │                      │
│    │      │電話）  │        │        │        │        │                      │
├──┼───┼────┼────┼────┼────┼────┼───────────┤
│ 2  │白政要│99年10月│99年10月│臺北縣新│0.6 公克│1,000元 │邱冠榮販賣第二級毒品，│
│    │      │10日晚間│10日晚間│莊市之民│        │        │累犯，處有期徒刑肆年。│
│    │      │8 時3 分│8 時3 分│安國小後│        │        │扣案之行動電話壹支（含│
│    │      │22秒許  │之後20分│方圳溝旁│        │        │行動電話門號0000000000│
│    │      │        │至30分左│        │        │        │號SIM 卡壹張）沒收之。│
│    │      │        │右      │        │        │        │未扣案之販毒所得新臺幣│
│    │      │        │        │        │        │        │壹仟元沒收之，如全部或│
│    │      │        │        │        │        │        │一部不能沒收時，以其財│
│    │      │        │        │        │        │        │產抵償之。            │
├──┼───┼────┼────┼────┼────┼────┼───────────┤
│ 3  │白政要│99年10月│99年10月│白政要位│1 公克  │2,000元 │邱冠榮販賣第二級毒品，│
│    │      │11日上午│11日上午│於臺北縣│        │        │累犯，處有期徒刑肆年。│
│    │      │4 時47分│6 時許  │新莊市中│        │        │扣案之行動電話壹支（含│
│    │      │59秒許、│        │正路新生│        │        │行動電話門號0000000000│
│    │      │同日上午│        │巷7 弄2 │        │        │號SIM 卡壹張）沒收之。│
│    │      │5 時56分│        │之2 號住│        │        │未扣案之販毒所得新臺幣│
│    │      │42秒許  │        │處樓下  │        │        │貳仟元沒收之，如全部或│
│    │      │        │        │        │        │        │一部不能沒收時，以其財│
│    │      │        │        │        │        │        │產抵償之。            │
├──┼───┼────┼────┼────┼────┼────┼───────────┤
│ 4  │白政要│99年10月│99年10月│臺北縣新│0.5 公克│1,000元 │邱冠榮販賣第二級毒品，│
│    │      │14日凌晨│14日凌晨│莊市之民│（實際僅│（白政要│累犯，處有期徒刑肆年。│
│    │      │0 時40分│1 時許  │安國小後│交付0.3 │於99年10│扣案之行動電話壹支（含│
│    │      │18秒許  │        │方圳溝旁│公克）  │月14日先│行動電話門號0000000000│
│    │      │        │        │        │        │交付500 │號SIM 卡壹張）沒收之。│
│    │      │        │        │        │        │元，嗣於│未扣案之販毒所得新臺幣│
│    │      │        │        │        │        │同年月20│壹仟元沒收之，如全部或│
│    │      │        │        │        │        │日再交付│一部不能沒收時，以其財│
│    │      │        │        │        │        │500 元）│產抵償之。            │
├──┼───┼────┼────┼────┼────┼────┼───────────┤
│ 5  │白政要│99年10月│99年10月│臺北縣新│0.6 公克│1,000元 │邱冠榮販賣第二級毒品，│
│    │      │16日凌晨│16日凌晨│莊市之民│        │（白政要│累犯，處有期徒刑肆年。│
│    │      │1 時5 分│1 時30分│安國小後│        │於99年10│扣案之行動電話壹支（含│
│    │      │38秒許  │許      │方圳溝旁│        │月14日先│行動電話門號0000000000│
│    │      │        │        │        │        │交付500 │號SIM 卡壹張）沒收之。│
│    │      │        │        │        │        │元，嗣於│未扣案之販毒所得新臺幣│
│    │      │        │        │        │        │同年月20│壹仟元沒收之，如全部或│
│    │      │        │        │        │        │日再交付│一部不能沒收時，以其財│
│    │      │        │        │        │        │500 元）│產抵償之。            │
├──┼───┼────┼────┼────┼────┼────┼───────────┤
│ 6  │白政要│99年12月│99年12月│新北市新│0.2 公克│300 元  │邱冠榮販賣第二級毒品，│
│    │      │29日晚間│30日凌晨│莊區之民│        │        │累犯，處有期徒刑年拾│
│    │      │10時48分│1 時20分│安國小後│        │        │月。扣案之行動電話壹支│
│    │      │22秒許、│至同日時│方圳溝旁│        │        │（含行動電話門號098154│
│    │      │翌日凌晨│30分之間│        │        │        │6462號SIM 卡壹張）沒收│
│    │      │0 時50分│某時許  │        │        │        │之。未扣案之販毒所得新│
│    │      │4 秒許、│        │        │        │        │臺幣佰元沒收之，如全│
│    │      │凌晨1 時│        │        │        │        │部或一部不能沒收時，以│
│    │      │2 分56秒│        │        │        │        │其財產抵償之。        │
│    │      │許      │        │        │        │        │                      │
├──┼───┼────┼────┼────┼────┼────┼───────────┤
│ 7  │白政要│100 年1 │100 年1 │邱冠榮位│0.2 公克│300 元  │邱冠榮販賣第二級毒品，│
│    │      │月2 日上│月2 日上│於新北市│        │        │累犯，處有期徒刑年拾│
│    │      │午2 時21│午2 時30│新莊區民│        │        │月。扣案之行動電話壹支│
│    │      │分12秒許│分許    │安西路29│        │        │（含行動電話門號098154│
│    │      │        │        │9 巷35弄│        │        │6462號SIM 卡壹張）沒收│
│    │      │        │        │2 號住處│        │        │之。未扣案之販毒所得新│
│    │      │        │        │附近巷口│        │        │臺幣佰元沒收之，如全│
│    │      │        │        │        │        │        │部或一部不能沒收時，以│
│    │      │        │        │        │        │        │其財產抵償之。        │
├──┼───┼────┼────┼────┼────┼────┼───────────┤
│ 8  │白政要│100 年1 │100 年1 │邱冠榮位│0.2 公克│300 元  │邱冠榮販賣第二級毒品，│
│    │      │月2 日上│月2 日上│於新北市│        │        │累犯，處有期徒刑年拾│
│    │      │午9 時1 │午9 時20│新莊區民│        │        │月。扣案之行動電話壹支│
│    │      │分32秒許│分至同日│安西路29│        │        │（含行動電話門號098154│
│    │      │、同日上│時30分之│9 巷35弄│        │        │6462號SIM 卡壹張）沒收│
│    │      │午9 時13│間某時許│2 號住處│        │        │之。未扣案之販毒所得新│
│    │      │分28秒許│        │附近巷口│        │        │臺幣佰元沒收之，如全│
│    │      │        │        │        │        │        │部或一部不能沒收時，以│
│    │      │        │        │        │        │        │其財產抵償之。        │
└──┴───┴────┴────┴────┴────┴────┴───────────┘